臺灣臺南地方法院臺南簡易庭民事判決
111年度南簡字第1359號
原      告  許峻綸

訴訟代理人  丁詠純律師
被      告  蘇婉玲

            蔡倍弘
上列當事人間侵權行為損害賠償事件，本院於民國111年11月3日
言詞辯論終結，判決如下：
    主      文
被告應連帶給付原告新臺幣壹拾伍萬元，及自民國111年8月22日
起至清償日止，按週年利率百分之五計算之利息。
原告其餘之訴駁回。
訴訟費用由被告連帶負擔10分之3，其餘由原告負擔。
本判決原告勝訴部分得假執行。
    事實及理由
一、本件被告經合法通知，均未於言詞辯論期日到場，核無民事
    訴訟法第386條所列各款情形，爰依原告之聲請，由其一造
    辯論而為判決。
二、原告起訴主張：
（一）原告與被告乙○○於民國107年11月19日結婚，婚後育有一
      子，夫妻感情和睦，嗣原告因案入監服刑，被告乙○○亦曾
      向原告表示願意等候，不願意與原告離婚。詎原告於
　　　入監服刑期間，竟接獲臺南○○○○○○○○111年5月20日來函表
      示關於新生兒之出生登記一事，擬訂於111年5月27日辦理
      姓氏抽籤，並經檢視出生證明書，方知悉被告乙○○於婚姻
      存續期間，竟與被告甲○○交往，並受胎生下一子，其等所
      為已嚴重侵害原告之配偶權及原告本於婚姻關係之人格權
      與身分法益，爰依民法第184條第1項、第185條第1項、第
      195條第1項、第3項等規定，請求被告連帶賠償新臺幣（
      下同）50萬元之精神慰撫金等語。
（二）並聲明：
　　⒈被告應連帶賠償原告50萬元，及自起訴狀繕本送達翌日起
      至清償日止，按週年利率百分之五計算之利息。
　　⒉請准依職權宣告假執行。
　　⒊訴訟費用由被告負擔。
三、被告乙○○、甲○○經合法通知，均未於言詞辯論期日到場，亦
    未提出任何書狀作何聲明及陳述。
四、得心證之理由：
（一）原告主張其與被告乙○○於107年11月19日結婚，婚後育有
      一子，嗣原告於107年12月5日因案羈押，並自108年1月14
      日入監執行至今；而原告與乙○○則於原告在監之111年1月
      14日兩願離婚；惟被告二人於原告與被告乙○○之婚姻存續
      期間（自107年11月19日至111年1月14日止）發生性行為
      ，被告乙○○並自甲○○受胎，復於111年3月26日生下一子取
      名蘇彥廷等情，業據提出戶籍謄本、臺南○○○○○○○○函及出
      生證明書為憑；而被告二人經合法通知，均未於言詞辯論
      期日到場爭執，復未提出書狀作何聲明或答辯以供本院斟
      酌。本院依證據調查結果，堪認原告之主張為真實。
（二）按因故意或過失，不法侵害他人之權利者，負損害賠償責
      任。故意以背於善良風俗之方法，加損害於他人者亦同。
　　　數人共同不法侵害他人之權利者，連帶負損害賠償責任。
      不法侵害他人之身體、健康、名譽、自由、信用、隱私、
      貞操，或不法侵害其他人格法益而情節重大者，被害人雖
      非財產上之損害，亦得請求賠償相當之金額。前項規定，
      於不法侵害他人基於父、母、子、女或配偶關係之身分法
      益而情節重大者，準用之。民法第184條第1項、第185條
      第1項前段、第195條第1項前段、第3項分別定有明文。又
      民法第184條第1項前段規定，以權利之侵害為侵權行為要
      件之一，故有謂非侵害既存法律體系所明認之權利，不構
      成侵權行為。惟同法條後段規定，故意以背於善良風俗之
      方法加害於他人者，亦同。則侵權行為係指違法以及不當
      加損害於他人之行為而言，至於侵害係何權利，要非所問
      。而所謂違法以及不當，不僅限於侵害法律明定之權利，
      即違反保護個人法益之法規，或廣泛悖反規律社會生活之
      根本原理的公序良俗者，亦同。通姦之足以破壞夫妻間之
      共同生活而非法之所許，此從公序良俗之觀點可得斷言，
      不問所侵害係何權利，對於配偶之他方應構成共同侵權行
      為。婚姻係以夫妻之共同生活為其目的，配偶應互相協力
      保持其共同生活之圓滿安全及幸福，而夫妻互守誠實，係
      為確保其共同生活之圓滿安全及幸福之必要條件，故應解
      為配偶因婚姻契約而互負誠實之義務，配偶之一方行為不
      誠實，破壞共同生活之圓滿安全及幸福者，即為違反因婚
      姻契約之義務而侵害他方之權利。查，被告二人於原告與
      被告乙○○之婚姻存續期間發生性行為，乙○○並自被告甲○○
      受胎生下一子，已如前述；被告二人前揭所為，顯超越一
      般社會通念對於有配偶之人所能忍受之社交關係，已破壞
      原告與被告乙○○間婚姻共同生活之圓滿安全及幸福，自屬
      不法侵害原告基於配偶關係所生之身分法益，且情節確屬
      重大。是原告依侵權行為之法律關係，請求被告連帶賠償
      其非財產上之損害，核屬有據。
（三）又按人格權被侵害者，雖許被害人請求以金錢賠償，但其
      損失原非如財產損失之有價額可以計算，究竟如何始認為
      相當，應由法院斟酌實際加害情形與其人格權損害是否重
      大，及被害者之身分地位與加害人經濟狀況等情形定其數
      額，非以賠償義務人之資力為惟一之考量。本院審酌原告
      與被告乙○○係於107年11月19日結婚，原告於與被告乙○○
      結婚後僅約1月之107年12月5日即因案羈押，並自108年1
      月14日入監執行至今，而被告乙○○係於111年3月26日生下
      一子（取名蘇彥廷）等情；復參酌原告110年度所得1筆、
      財產資料2筆；被告乙○○110年度無所得、無財產資料；被
      告甲○○110年度所得1筆、無財產資產，有兩造稅務電子閘
      門財產所得調件明細表可稽；暨考量兩造之身分、地位、
      經濟狀況、被告行為態樣、原告所受精神上痛苦之程度等
      一切情狀；認原告請求被告連帶賠償50萬元之精神損害賠
      償，尚屬過高，應予核減為15萬元，始為適當。
五、綜上所述，原告依侵權行為法則，請求被告連帶賠償15萬元
    ，及自起訴狀繕本送達被告翌日即111年8月22日起至清償日
    止，按週年利率百分之5計算之利息，為有理由，應予准許
    ；至逾上開範圍之請求，為無理由，應予駁回。
六、本件判決基礎已臻明確，原告其餘攻擊防禦方法與舉證，經
    審核結果，均不能動搖該基礎，且與本件事實之認定無涉，
    自無庸一一論究，附此敘明。
七、本判決原告勝訴部分，係就民事訴訟法第427條第1項所定適
    用簡易程序所為被告敗訴之判決，依同法第389條第1項第3
    款之規定，應依職權宣告假執行。
八、據上論結，原告之訴為一部有理由、一部無理由，依民事訴
    訟法第436條第2項、第385條第1項前段、第79條、第85條第
    2項、第389條第1項第3款，判決如主文。
中　　華　　民　　國　　111 　年　　11　　月　　17　　日
                      臺灣臺南地方法院臺南簡易庭
                            法  官  王 獻 楠
上為正本係照原本作成。
如不服本判決，應於送達後20日內，向本院提出上訴狀並表明上
訴理由，如於本判決宣示後送達前提起上訴者，應於判決送達後
20日內補提上訴理由書（須附繕本），如委任律師提起上訴者，
應一併繳納上訴審裁判費。
中　　華　　民　　國　　111 　年　　11　　月　　17　　日
                            書記官  蕭 雅 文